臺灣板橋地方法院刑事判決　　　　　　　　　　　　　九十三年度訴字第二二九號
　　公　訴　人　臺灣板橋地方法院檢察署檢察官
　　被　　　告　乙○○
右列被告因違反毒品危害防制條例案件，經檢察官提起公訴（九十三年度毒偵字第九
十二號），經訊問被告為有罪陳述後，依簡式審判程序審理，並判決如左：
    主  文
乙○○連續施用第一級毒品，累犯，處有期徒刑捌月，扣案之注射針筒貳支均沒收；
又連續施用第二級毒品，累犯，處有期徒刑陸月。應執行有期徒刑壹年，扣案之注射
針筒貳支均沒收。
    事  實
一、乙○○前於民國八十一年間，因違反肅清煙毒條例案件，經臺灣高等法院以八十
    二年度上訴字第五五六二號判決判處有期徒刑三年四月確定，另於八十一年間，
    因違反槍砲彈藥刀械管制條例案件，經本院以八十二年度易字第一五一號判決判
    處有期徒刑八月確定，上開二罪經臺灣高等法院裁定應執行有期徒刑三年八月，
    入監執行後，於八十四年六月二日假釋出獄，所餘刑期付保護管束。惟於假釋期
    間，又因違反麻醉藥品管理條例案件，經本院於八十五年六月二十六日，以八十
    五年度易字第三三四五號判決判處有期徒刑六月，經臺灣高等法院以八十五年度
    上易字第四八二八號判決駁回上訴確定，因而撤銷上開假釋，應執行殘刑一年十
    七日，入監執行後，復於八十八年三月二十日假釋出獄，所餘刑期付保護管束，
    嗣於八十八年五月十六日保護管束期滿執行完畢。又乙○○前因施用第一級毒品
    海洛因案件，經本院以八十八年度毒聲字第八０七一號裁定送觀察、勒戒後，認
    有繼續施用毒品之傾向，復經本院以八十九年度毒聲字第五四二一號裁定令入戒
    治處所施以強制戒治，嗣經本院以九十年度毒聲字第五０九號裁定停止戒治，所
    餘戒治期間付保護管束，於九十年九月十七日強制戒治期滿，經臺灣板橋地方法
    院檢察署檢察官於九十年十一月九日，以九十年度戒毒偵字第六六六號為不起訴
    處分確定。猶不知悔改，其明知海洛因、安非他命分別係毒品危害防制條例第二
    條第一、二款所定之第一級及第二級毒品，依法均不得施用、持有，竟於前案強
    制戒治執行完畢釋放後五年內，基於施用第一級毒品海洛因及施用第二級毒品安
    非他命之概括犯意，分別於九十二年六月中旬，在不詳地點，以將海洛因置入注
    射針筒加以注射於身體部位之方式，施用第一級毒品海洛因三、四次；另以將安
    非他命置入玻璃球內燃燒加熱之方式，施用第二級毒品安非他命三、四次。嗣為
    警於九十二年六月十九日上午十一時四十分許，在臺北縣永和市○○街七十三巷
    五號前查獲，並扣得注射針筒二支。乙○○經警於九十二年六月十九日下午三時
    四十五分許採取尿液送驗結果，檢體呈安非他命類及鴉片類陽性反應，始悉上情
    。
二、案經臺北縣政府警察局永和分局報告臺灣板橋地方法院檢察署檢察官偵查起訴。
    理  由
一、按刑事訴訟法於九十二年二月六日修正公布，依該法第二百八十四條一規定，除
    簡式審判程序及簡易程序案件外，第一審應行合議審判，復依同法第二百七十三
    條之一第一項規定，除被告所犯為死刑、無期徒刑、最輕本刑為三年以上有期徒
    刑之罪或高等法院管轄第一審案件者外，於第一次審判期日前之準備程序進行中
    ，被告先就被訴事實為有罪之陳述時，審判長得告知被告簡式審判程序之旨，並
    聽取當事人、代理人、辯護人及輔佐人之意見後，裁定進行簡式審判程序。經核
    被告乙○○所犯係死刑、無期徒刑、最輕本刑為三年以上有期徒刑以外之罪，其
    於準備程序中就被訴事實為有罪之陳述，經法官告知簡式審判程序之旨，並聽取
    公訴人、被告之意見後，本院爰依上開修正公布施行之刑事訴訟法規定，合議裁
    定由受命法官獨任進行簡式審判程序，合先敘明。
二、右揭犯罪事實，業經被告乙○○於本院審理時坦承不諱，且被告於九十二年六月
    十九日下午三時四十五許為警查獲後採集尿液，送鑑驗結果呈安非他命類及鴉片
    類陽性反應，此有臺灣檢驗科技股份有限公司九十二年八月四日出具之濫用藥物
    尿液檢驗報告書、臺北縣政府警察局永和分局查獲毒品危害防制條例尿液檢驗送
    驗清單、臺北縣政府警察局永和分局查獲違反毒品危害防制條例案件犯嫌代碼對
    照表各一紙附卷可佐，是被告前開不利於己之自白核與事實相符，堪以認定。又
    被告前因施用第一級毒品海洛因案件，經本院以八十八年度毒聲字第八０七一號
    裁定令入臺灣臺北看守所附設勒戒處所觀察、勒戒後，認有繼續施用毒品之傾向
    ，復經本院以八十九年度毒聲字第五四二一號裁定令入戒治處所施以強制戒治，
    嗣經本院以九十年度毒聲字第五０九號裁定停止戒治，所餘戒治期間付保護管束
    ，於九十年九月十七日強制戒治期滿，經臺灣板橋地方法院檢察署檢察官於九十
    年十一月九日，以九十年度戒毒偵字第六六六號為不起訴處分確定，亦有不起訴
    處分書、臺灣高等法院被告全國前案記錄表各一份附卷足按。被告顯係於前案施
    用毒品經觀察、勒戒後，認有繼續施用毒品傾向，再經強制戒治期滿後，五年內
    再犯本件施用第一級、第二級毒品罪，本件事證已臻明確，應予依法論科。
三、查被告行為後，新修正之毒品危害防制條例業於九十三年一月九日施行（該條例
    於九十二年七月九日修正公布，依該條例第三十六條規定，自公布後六個月施行
    ），依修正前毒品危害防制條例第二十條第二項強制戒治期滿不起訴處分後五年
    內再犯毒品危害防制條例第十條之罪者，依修正前毒品危害防制條例第二十三條
    第二項規定，即得依法追訴、審判，而依新法第二十三條規定，只要曾經觀察勒
    戒或強制戒治執行完畢釋放後，五年內再犯施用毒品之罪，檢察官即得依法追訴
    。由於被告前經本院依修正前毒品危害防制條例規定裁定送觀察、勒戒後，認有
    繼續施用毒品之傾向後，再由本院依修正前毒品危害防制條例規定裁定送強制戒
    治，強制戒治期滿後，由臺灣板橋地方法院檢察署檢察官處分不起訴確定後，五
    年內再犯本案施用毒品之罪，因此，無論依新法抑或舊法之規定，本案均得由檢
    察官依法追訴並由法院依法審判。再者，比較新舊法，新法與舊法關於施用第一
    、二級毒品之刑罰規定，不論條次、犯罪構成要件、法定刑度均無變更，依刑法
    第二條第一項前段，應適用裁判時之新法。是核被告乙○○所為，係犯修正後毒
    品危害防制條例第十條第一項、第二項之施用第一級毒品海洛因罪、施用第二級
    毒品安非他命罪。其持有第一、二級毒品之低度行為，分別為施用第一、二級毒
    品之高度行為所吸收，均不另論罪。再查，被告先後多次施用第一級毒品海洛因
    及第二級毒品安非他命之犯行，均各時間緊接、方法相同、觸犯構成要件相同之
    罪名，顯係各基於概括犯意反覆為之，應各依連續犯之規定論以一罪，並各加重
    其刑。又公訴人雖僅對被告於九十二年六月十九日下午三時四十五分許為警採尿
    前回溯二十六小時、九十六小時內某時施用第一級毒品海洛因、第二級毒品安非
    他命之犯行予以起訴，而未論及被告如事實欄所述之其餘犯行，惟該部分犯行既
    與前開已起訴部分有連續犯之裁判上一罪關係，本院自得併予審理，併此敘明。
    又被告所犯上開二罪間，犯意各別，構成要件互異，應予分論併罰。查被告曾有
    如事實欄之前科紀錄，有臺灣高等法院被告全國前案紀錄表、臺灣板橋地方法院
    檢察署刑案資料查註記錄表各一紙附卷可按，其於刑之執行完畢後五年內，再犯
    本件有期徒刑以上之刑之二罪，均為累犯，應各依刑法第四十七條之規定遞加重
    其刑。爰審酌被告乙○○前經送觀察、勒戒、強制戒治而為不起訴處分確定後，
    猶應知所惕勵，對於施用毒品之違法性及可罰性，應有明確而強烈之認識，詎其
    不知悛悔，復行施用海洛因及安非他命，戕害自己身心健康，兼衡其智識程度、
    犯罪動機、目的、施用期間長短、頻率，及犯後態度等一切情狀，爰分別量處如
    主文所示之刑，並定其應執行之刑，以示懲儆。至扣案之注射針筒二支，為被告
    所有供己施用海洛因所用器具，業據被告供述在卷，應依刑法第三十八條第一項
    第二款規定，併予宣告沒收。另扣案之小刀一把，與本件施用毒品之犯罪事實無
    涉，自不予宣告沒收，附此敘明。
據上論斷，應依刑事訴訟法第二百七十三條之一第一項、第二百九十九條第一項前段
，毒品危害防制條例第十條第一項、第二項，刑法第十一條前段、第二條第一項前段
、第五十六條、第四十七條、第五十一條第五款、第三十八條第一項第二款，判決如
主文。
本案經檢察官甲○○到庭執行職務。
中　　　華　　　民　　　國　　九十三　　年　　　五　　　月　　三十一　　日
                                  臺灣板橋地方法院刑事第七庭
                                      法  官  侯　志　融
右正本證明與原本無異。
如不服本判決，應於判決送達後十日內，向本院提出上訴狀。
                                      書記官  吳　進　安
中　　　華　　　民　　　國　　九十三　　年　　　五　　　月　　三十一　　日
附表本案論罪科刑法條全文：
毒品危害防制條例第十條
施用第一級毒品者，處六月以上五年以下有期徒刑。
施用第二級毒品者，處三年以下有期徒刑。
